臺灣士林地方法院刑事判決　　　　　　　96年度易字第2037號
公　訴　人　臺灣士林地方法院檢察署檢察官
被　　　告　乙○○
上列被告因詐欺案件，經檢察官提起公訴（台灣士林地方法院檢
察署96年度偵字第10577 號），本院訊問被告後，被告為有罪之
陳述，經本院合議庭裁定認本件由受命法官獨任進行簡式審判程
序，本院判決如下：
    主  文
乙○○幫助意圖為自己不法之所有，以詐術使人將本人之物交付
，處有期徒刑伍月，如易科罰金，以新臺幣壹仟元折算壹日；減
為有期徒刑貳月又拾伍日，如易科罰金以新台幣壹仟元折算壹日
。
   事  實
一、乙○○明知將自己所申辦之電話門號交付他人使用，將可能
    幫助他人從事財產犯罪，惟因積欠地下錢莊債務，仍基於縱
    有人以其所申辦之電話門號實施詐欺犯罪，亦不違背其本意
    之幫助故意，於民國95年7 月27日，至中華電信股份有限公
    司（下稱中華電信公司）士林服務中心，以其個人名義申辦
    0000000000行動電話門號，並於申辦完成後，旋即以新臺幣
    （下同）7,000 元之代價，在上開中華電信公司營業處所交
    付與真實姓名年籍不詳自稱「小馬」之成年男子，該名男子
    復將該行動電話門號交予劉永安（劉永安涉嫌詐欺案件經臺
    灣高雄地方法院檢察署以95年度偵字第31691 、33046 號、
    96年度偵字第1103、8630、8895號提起公訴）所屬之詐騙集
    團使用。嗣該詐騙集團於95年9 月1 日在中國時報刊登現金
    卡貸款廣告，甲○○見該廣告後撥打廣告中刊載之00000000
    00號行動電話號碼與自稱「王先生」之男子聯繫，該名男子
    佯稱需提供銀行帳戶始得撥款，甲○○不疑有他，遂於同年
    月5 日，在臺中市○○路200 號前，將郵局、京城商業銀行
    、新竹企銀之存摺、提款卡、密碼、印章、身分證影本、健
    保卡影本交予該男子後，因甲○○遲未收到貸款，查覺有異
    並報警處理，始為警循線查獲。
二、案經臺中市警察局第二分局報告臺灣台中地方法院檢察署呈
    請台灣高等法院檢察署檢察長核轉台灣士林地方法院檢察署
    檢察官偵查起訴，本院訊問被告後，被告為有罪之陳述，經
    本院合議庭裁定由受命法官獨任進行簡式審判程序。
    理  由
一、上揭犯罪事實，業據被告乙○○於本院審理時坦承不諱（見
    本院96年11月27日準備程序筆錄、審判筆錄），核與被害人
    甲○○於警詢中指述於95年9 月1 日在中國時報見現金卡貸
    款廣告，依廣告中刊登之0000000000號行動電話與自稱「王
    先生」之男子聯繫，該名男子佯稱需提供銀行帳號始得撥款
    ，伊因而受騙而於95年9 月5 日在台中市○○路200 號前交
    付郵局、京城商業銀行、新竹企銀之存摺、提款卡、密碼、
    印章、身分證影本及健保卡影本予該名男子之事實，並無齟
    齬，復有中國時報95年9 月1 日F5版廣告影本、中華電信公
    司客戶申請書影本、台灣郵政股份有限公司台中郵局96年9
    月20日中管字第0962102427號函附帳戶申請書及客戶歷史交
    易資料、京城商業銀行台中分行96年9 月13日（96）京城台
    中分字第2347號函附開戶資料及往來明細等件附卷可稽。被
    告坦承對於該行動電話將作為不法使用，有所認知，是雖卷
    內事證並無積極證據證明被告知悉實施詐欺者將如何犯罪，
    無法認定被告與詐欺集團成員有實施詐欺犯行之共同犯意聯
    絡，但被告既對行動電話交付他人使用，可能遭持以從事財
    產犯罪有所認知，其有幫助他人犯詐欺罪之意甚明。本件事
    證明確，犯行洵堪認定。
二、核被告所為，係犯刑法第339 條第1 項詐欺取財罪。被告對
    詐欺正犯提供帳戶資以助力，但並未參與詐欺犯罪行為之實
    行，應屬幫助他人實行犯罪行為，為幫助犯，乃依刑法第30
    條第2 項之規定減輕其刑。爰審酌被告提供其所有之行動電
    話予不法詐騙集團使用，所為已影響社會正常交易安全，增
    加被害人尋求救濟之困難，並使犯罪之追查趨於複雜，危害
    社會甚鉅，暨其犯罪動機、目的、手段、生活狀況、智識程
    度，及犯後坦承犯行等一切情狀，量處如主文所示之刑，並
    諭知易科罰金之折算標準。又被告犯罪時間在96年4 月24
    日前，應依中華民國96年罪犯減刑條例第2 條第1 項第3 款
    之規定減其宣告刑期2 分之1 ，且諭知其易科罰金之折算標
    準。
據上論斷，應依刑事訴訟法第273 條之1 第1 項、第299 條第1
項前段，刑法第30條第2 項、第339 條第1 項、第41條第1 項前
段，刑法施行法第1 條之1 ，中華民國96年罪犯減刑條例第2條
第1 項第3 款、第7 條判決如主文。
本案經檢察官高俊申到庭執行職務。
中　　華　　民　　國　　96　　年　　12　　月　　31　　日
                  刑事第六庭法  官  楊得君
以上正本證明與原本無異。
如不服本判決，應於收受送達後10日內向本院提出上訴書狀，其
未敘述上訴之理由者並得於提起上訴後20日內向本院補提理由書
（均須按他造當事人之人數附繕本）。
                            書記官  陳淑琪
中　　華　　民　　國　　96　　年　　12　　月　　31　　日
附錄本案論罪科刑法條之依據：
中華民國刑法第339條
（普通詐欺罪）
意圖為自己或第三人不法之所有，以詐術使人將本人或第三人之
物交付者，處5 年以下有期徒刑、拘役或科或併科1 千元以下罰
金。
以前項方法得財產上不法之利益或使第三人得之者，亦同。
前二項之未遂犯罰之。
